【裁判字號】    98,交訴,72
【裁判日期】    980826
【裁判案由】    業務過失致死
【裁判全文】
臺灣臺南地方法院刑事判決              98年度交訴字第72號
公  訴  人  臺灣臺南地方法院檢察署檢察官
被      告  甲○○
上列被告因業務過失致死案件，經檢察官提起公訴（98年度偵字
第4367號），被告於準備程序進行中就被訴事實為有罪之陳述，
經本院合議庭裁定由受命法官獨任進行簡式審判程序後，判決如
下：
    主    文
甲○○從事業務之人，因業務上之過失致人於死，處有期徒刑陸
月，如易科罰金，以新臺幣壹仟元折算壹日。緩刑貳年。
    事    實
一、甲○○受僱於昌榮通運有限公司擔任大客車駕駛，駕駛為其
    主要業務。甲○○於民國98年2月12日晚間，駕駛車號125─
    CC號大客車搭載香客至臺南縣麻豆鎮南勢里關帝廟60號代天
    府進香，於同日晚上7時20分許，甲○○駕駛上開大客車進
    入代天府廣場後，當其正將車頭向右迴車行駛，以準備之後
    倒車進入停車場時，本應注意汽車行駛時，駕駛人應注意車
    前狀況，並隨時採取必要之安全措施，而依當時之情狀，並
    無不能注意之情事，竟疏未注意及此（起訴書誤載為香客下
    車後，甲○○駕駛上開大客車在代天府廣場內，以車頭偏北
    方向右轉倒車進入停車場時，疏未注意而貿然倒車），適有
    吳文成、李喬台二人自該大客車右方正欲穿越廣場前往廁所
    ，吳文成亦未注意左側甲○○所駕駛之大客車正在右轉迴車
    行駛中，而遭到甲○○所駕駛之上開大客車撞擊倒地，並遭
    該車之右前輪（起訴書誤載為右後輪）輾壓，致受有胸、腹
    部輾壓傷併胸腹腔內大出血等傷害，雖經送醫救治，仍因傷
    勢過重而於到院前死亡。甲○○於肇事後，在未有偵查犯罪
    職務之機關或公務員發覺其為犯罪人前，即向處理本件道路
    交通事故，尚不知肇事者為何人之臺南縣警察局麻豆分局警
    員供承其肇事犯罪，自首並接受裁判。
二、案經臺灣臺南地方法院檢察署檢察官據報相驗後偵查起訴。
    理    由
一、本件係經被告甲○○於準備程序中就被訴之犯罪事實為有罪
    之表示，而經本院裁定以簡式審判程序加以審理，依刑事訴
    訟法第273條之2、第159條第2項之規定，不適用傳聞法則有
    關限制證據能力之相關規定，合先敘明。
二、訊據被告甲○○對於上揭事實坦承不諱，並有臺南縣警察局
    麻豆分局道路交通事故現場圖、道路交通事故現場蒐證照片
    暨車損照片共26張、監視器翻拍畫面4張附卷可稽（見臺灣
    臺南地方法院檢察署98年度相字第296號相驗卷第16頁、第
    20-28頁、第45-50頁）。又被害人吳文成因本件車禍受有胸
    腹部輾壓傷連枷胸腹內大出血之傷害，於到院前已死亡乙節
    ，亦有財團法人臺灣基督長老教會新樓醫院診斷證明書1紙
    在卷可憑（見前開相驗卷第15頁），並經臺灣臺南地方法院
    檢察署檢察官督同檢驗員相驗屬實，有相驗筆錄、相驗屍體
    證明書、檢驗報告書各1份及相驗照片21幀附卷可憑（見前
    揭相驗卷第29頁、第33頁、第35-40頁、第51-60頁）。又本
    件經送請臺灣省臺南區車輛行車事故鑑定委員會鑑定結果，
    其鑑定結果中亦認甲○○駕駛大客車，右轉彎時未注意右側
    行人，為肇事原因，有該鑑定委員會臺南區980212號鑑定意
    見書1份在卷可稽（見偵卷第5頁）。被害人吳文成係因本件
    車禍死亡，已如前述，則被害人吳文成之死亡與被告之過失
    行為間，即有相當因果關係。綜此，本件被告業務過失致人
    於死之犯行，事證明確，應予依法論科。
三、核被告所為，係犯刑法第276條第2項之業務過失致死罪。被
    告肇事後，在未有偵查犯罪職務之機關或公務員發覺其為犯
    罪人前，即留在現場向前往處理本件道路交通事故，尚不知
    肇事者為何人之臺南縣警察局麻豆分局警員供承其肇事犯罪
    ，進而接受偵訊等情，有電話紀錄在卷可稽，爰依刑法第62
    條前段之規定減輕其刑。爰審酌被告之品性、生活狀況、智
    識程度（國小畢業），被告過失情節與程度，且業已與被害
    人吳文成之家屬達成和解，賠償其等之損害，有本院98年度
    訴字第616號和解筆錄在卷可查（見本院卷第18頁），暨被
    告犯罪後坦承犯行態度尚佳等一切情狀，量處如主文所示之
    刑，並諭知易科罰金之折算標準。末查，被告前未曾受有刑
    之宣告，有臺灣臺南地方法院檢察署刑案資料查註紀錄表及
    臺灣高等法院被告前案紀錄表各一份在卷可憑，其因一時失
    慮致犯本罪，且已與被害人家屬達成和解賠償損害，信被告
    經此科刑之教訓，已足資警惕，應無再犯之虞，本院因認被
    告所受宣告之刑，以暫不執行為適當，併予宣告緩刑2年，
    以啟自新。
據上論斷，應依刑事訴訟法第273條之1第1項、第299條第1項前
段，刑法第276條第2項、第41條第1項前段、第62條前段、第74
條第1項第1款，刑法施行法第1條之1，判決如主文。
本案經檢察官乙○○到庭執行職務。
中    華    民    國    98    年    8     月    26    日
                    刑事第六庭  法  官  張家瑛
以上正本證明與原本無異。
如不服本判決應於收受本判決後10日內向本院提出上訴書狀，並
應敘述具體理由。如未敘述上訴理由者，應於上訴期間屆滿後20
日內向本院補提理由書狀（均須按他造當事人之人數附繕本）「
切勿逕送上級法院」。
                                書記官  李淑惠
中    華    民    國    98    年    8     月    27    日
附錄本案論罪科刑法條全文：
中華民國刑法第276條：
因過失致人於死者，處二年以下有期徒刑、拘役或二千元以下罰
金。
從事業務之人，因業務上之過失犯前項之罪者，處五年以下有期
徒刑或拘役，得併科三千元以下罰金。


司法院資訊處製作；財團法人民間司法改革基金會備份。
